【裁判字號】    90,易,1041
【裁判日期】    900416
【裁判案由】    傷害
【裁判全文】
臺灣臺中地方法院刑事判決                          九十年度易字第一四一號
    公  訴  人  台灣台中地方法院檢察署檢察官
    被      告  甲○○
                丙○○
右列被告因傷害等案件，經檢察官聲請簡易判決處刑（九十年度偵字第一一六九號、
第三０四九號），本院台中簡易庭認不得逕以簡易判決處刑（九十年度中簡字第三七
九號），改依通常程序審理，判決如左：
    主  文
甲○○服用酒類，不能安全駕駛動力交通工具而駕駛，處有期徒刑參月，如易科罰金
，以佰元折算壹日。
甲○○、丙○○被訴傷害部分，公訴不受理。
    事  實
一、甲○○於民國（下同）九十年一月一日二十三時許，在台中市○○區○○路與永
    春路口處之海產店內，與丙○○聚餐飲用酒類後，已呈酒醉狀態，而不能安全駕
    駛動力交通工具，竟不顧公眾之安危，於翌日即九十年一月二日零時四十分許，
    猶駕駛其所有車號Ｌ８─三四四○號自用小客車搭載丙○○欲返回住處，甲○○
    於倒車之時，因酒力發作無法正常操作車輛，致撞擊乙○○所駕駛，途經該路口
    之車號Ｂ５－一六五九號自用小貨車右後保險桿。甲○○肇事後，與丙○○二人
    下車察看，乙○○詢問甲○○是否報警前來處理，詎竟引起甲○○、丙○○二人
    之不滿，竟基於傷害之犯意聯絡，共同出手毆打乙○○，致乙○○受頭部外傷併
    腦挫傷、疑似頸脊損傷等傷害（甲○○、丙○○傷害部分，業經撤回告訴）。嗣
    警方據獲報至現場處理時，於二時四十七分，對甲○○施以口呼氣式酒精濃度測
    試，測得甲○○吐氣所含酒精成份高達每公升一‧七○毫克，始查悉上情。
二、案經乙○○訴由台中市警察局第四分局報請台灣台中地方法院檢察署檢察官向本
    院聲請以簡易判決處刑，經本院台中簡易庭認不得逕以簡易判決處刑，改依通常
    程序審理。
    理  由
甲、有罪部分：
一、訊據被告甲○○對於右揭酒後駕車肇事之事實坦承不諱，核與告訴人乙○○於警
    訊中之指訴情節相符，並有現場照片四張、道路交通事故調查報告表、刑法第一
    百八十五條之三案件測試觀察紀錄表、警員余清松職務報告書、酒精測定值單據
    一份在卷可資佐證。按汽車駕駛人飲酒後其吐氣所含酒精成分超過每公升０．二
    五毫克以上者，不得駕駛，道路交通安全規則第一百十四條第二款定有明文；又
    法務部於八十八年五月十日邀集司法院刑事廳、交通部、行政院衛生署、臺灣高
    等法院檢察署、內政部警政署及中央警察大學等相關單位開會研商，經該會決議
    吐氣後酒精濃度達每公升Ｏ．五五毫克，即認為已達不能安全駕駛之標準。本件
    被告甲○○於肇事後，經警檢測其吐氣所含酒精成份高達每公升一．七０毫克，
    且依附卷刑法第一百八十五條之三案件測試觀察紀錄表記載，被告甲○○於查獲
    、測試過程中語無倫次、含糊不清、意識模糊，注意力無法集中，顯然被告甲○○於肇事當時係在酒醉無法安全駕駛動力交通工具之狀態，本件事證明確，被告
    甲○○犯行，堪予認定。
二、核被告甲○○所為，係犯刑法第一百八十五條之三服用酒類致無法安全駕駛動力
    交通工具罪。爰審酌被告酒醉後已不能安全駕駛，仍不顧公眾之安危，貿然駕車
    ，造成他人財產受損，甚為可訾，應予非難，惟念被告犯後坦承犯行，已與告訴
    人乙○○達成和解（有調解書影本一紙在卷可參），且犯後態度良好等一切情狀
    ，量處如主文所示之刑。又被告甲○○行為後，刑法第四十一條業於九十年一月
    十日修正公布，同年月十二日生效，修正後刑法第四十一條第一項前段規定「犯
    最重本刑為五年以下有期徒刑以下之刑之罪，而受六個月以下有期徒刑或拘役之
    宣告，因身體、教育、職業、家庭之關係或其他正當事由，執行顯有困難者，得
    以一元以上三元以下折算一日，易科罰金。」，修正前刑法第四十一條規定「犯
    最重本刑為三年以下有期徒刑以下之刑之罪，而受六個月以下有期徒刑或拘役之
    宣告，因身體、教育、職業、家庭之關係，執行顯有困難者，得以一元以上三元
    以下折算一日，易科罰金。」，比較新舊法結果，以新法較有利於行為人，本件
    自應適用裁判時之法律即修正後刑法第四十一條第一項前段之規定，就被告甲○○所宣告之刑併為諭知易科罰金之折算標準，併予敘明。
乙、不受理部分：
一、公訴意旨另以：被告甲○○於九十年一月一日二十三時許，在台中市○○區○○
    路與永春路口處之海產店內與被告丙○○飲酒。嗣於翌日零時四十分許，被告甲○○猶駕駛其所有車號Ｌ８─三四四○號自用小客車搭載被告丙○○欲返回住處
    時，被告甲○○駕駛之上揭自小客車於倒車時，撞擊告訴人乙○○所駕駛途經該
    路口之車號Ｂ５－一六五九號自用小貨車右後保險桿。被告甲○○、丙○○二人
    下車後，告訴人乙○○詢問是否報警前來處理，詎竟引起被告甲○○、丙○○二
    人之不滿，竟基於傷害之犯意聯絡，共同出手毆打告訴人乙○○，致告訴人乙○○受頭部外傷併腦挫傷、疑似頸脊損傷等傷害，因認被告甲○○、丙○○二人共
    同涉犯傷害罪嫌等語。
二、按告訴乃論之罪，告訴人於第一審辯論終結前，得撤回其告訴；又告訴經撤回者
    ，應諭知不受理之判決，並得不經言詞辯論為之，刑事訴訟法第二百三十八條第
    一項、第三百零三條第三款、第三百零七條分別定有明文。本件被告甲○○、丙○○二人經檢察官以刑法第二百七十七條第一項傷害罪提起公訴，依照同法第二
    百八十七條前段規定，係屬告訴乃論之罪，茲經告訴人乙○○於第一審辯論終結
    前具狀撤回告訴，有刑事撤回告訴狀附卷足稽，就被告甲○○、丙○○被訴傷害
    部分，爰不經言詞辯論，諭知不受理之判決。
據上論斷，應依刑事訴訟法第四百五十二條、第二百九十九條第一項前段、第三百零
三條第三款、第三百零七條，刑法第二條第一項前段、第一百八十五條之三，修正後
刑法第四十一條第一項前段，罰金罰鍰提高標準條例第二條，判決如主文。
中      華      民      國    九十      年     四       月     十六     日
                                臺灣臺中地方法院刑事第三庭
                                          法  官  黃  峻  隆
右正本證明與原本無異。
如不服本判決，應於判決送達後十日內向本院提出上訴狀，上訴於臺灣高等法院臺中
分院( 須附繕本 )。
                                          書記官
中      華      民      國    九十      年     四       月     十六     日
附錄本案論罪科刑法條全文：
刑法第一百八十五條之三
服用毒品、麻醉藥品、酒類或其他相類之物，不能安全駕駛動力交通工具而駕駛者，
處一年以下有期徒刑、拘役或三萬元以下罰金。


司法院資訊處製作；財團法人民間司法改革基金會備份。
